【裁判字號】    97,訴,4703
【裁判日期】    971217
【裁判案由】    毒品危害防制條例
【裁判全文】
臺灣板橋地方法院刑事判決              97年度訴字第4703號
公  訴  人  臺灣板橋地方法院檢察署檢察官
被      告  甲○○
                    （現在臺灣臺北監獄臺北分監執行中）
上列被告因違反毒品危害防制條例案件，經檢察官提起公訴（97
年度毒偵字第8565號），本院依簡式審判程序審理後，判決如下
：
    主    文
甲○○施用第一級毒品，累犯，處有期徒刑玖月。
    事    實
一、甲○○前因施用毒品案件，由本院以88年度毒聲字第4312號
    裁定送觀察、勒戒，經觀察、勒戒後，因認無繼續施用毒品
    之傾向，於民國88年7 月29日由臺灣板橋地方法院檢察署檢
    察官以88年度偵字第17191 號為不起訴處分確定，惟其於前
    開觀察、勒戒執行完畢釋放後5 年內，復因連續施用第一級
    毒品，經本院以93年度訴字第1417號判決判處有期徒刑8 月
    確定。其另因竊盜案件，經本院以96年度易字第74號判決判
    處有期徒刑3 月確定，甫於96年3 月12日縮刑期滿執行完畢
    。
二、詎甲○○仍不知悔改，基於施用第一級毒品之犯意，於97年
    9 月8 日16時50分為警採尿前回溯26小時內之某時許（不含
    在警局等待採尿期間），在不詳處所，以針筒注射之方式，
    施用第一級毒品海洛因1 次。嗣於97年9 月8 日16時40分許
    ，經臺北縣政府警察局三峽分局警員通知甲○○到場採集尿
    液送鑑驗後，始悉上情。
三、案經臺北縣政府警察局三峽分局報請臺灣板橋地方法院檢察
    署檢察官偵查後提起公訴。
    理    由
一、本案被告甲○○所犯係死刑、無期徒刑、最輕本刑為3 年以
    上有期徒刑以外之罪，其於準備程序中就被訴事實為有罪之
    陳述，經本院告知簡式審判程序之旨，並聽取公訴人、被告
    之意見後，經合議庭裁定由受命法官獨任進行簡式審判程序
    審理，合先敘明。
二、上揭犯罪事實，業據被告甲○○於本院準備程序中及審理時
    均坦承不諱，而其於97年9 月8 日16時50分為警採尿後，經
    送台灣檢驗科技股份有限公司囑託鑑定結果，確呈嗎啡（按
    海洛因經施用進入人體後，係水解還原成嗎啡，再代謝排出
    體外，業據行政院衛生署藥物食品檢驗局以73藥檢壹字第03
    0221號函文說明綦詳，而為本院辦理施用第一級毒品案件職
    務上所已知）之陽性反應，有該公司97年9 月26日濫用藥物
    檢驗報告1 份附卷可稽，足以佐證被告自白與事實相符，堪
    以採信。按海洛因經注射或吸入人體後，約百分之八十於24
    小時內自尿中排出，一般而言，尿液中能否驗出嗎啡陽性反
    應與其投與量、投與途徑、採尿時間、個人體質及檢測方法
    之靈敏度有關，國外曾有文獻報導注射6 毫克之海洛因鹽酸
    鹽，其代謝物嗎啡之平均可檢出時限約為26小時，業經行政
    院衛生署藥物食品檢驗局81年9 月8 日藥檢壹字第8114885
    號函述綦詳，同為本院辦理施用第一級毒品案件職務上所已
    知，是本案被告施用海洛因之時間應為97年9 月8 日16時50
    分為警採尿前回溯26小時內之某時許（不含在警局等待採尿
    期間），亦可認定。再被告前因施用毒品案件，由本院以88
    年度毒聲字第4312號裁定送觀察、勒戒，經觀察、勒戒後，
    因認無繼續施用毒品之傾向，於88年7 月29日由臺灣板橋地
    方法院檢察署檢察官以88年度偵字第17191 號為不起訴處分
    確定，惟其於前開觀察、勒戒執行完畢釋放後5 年內，復因
    連續施用第一級毒品，經本院以93年度訴字第1417號判決判
    處有期徒刑8 月確定等情，有前開不起訴處分書、判決書及
    臺灣高等法院被告前案紀錄表各1 份附卷可稽，足徵被告係
    於觀察、勒戒執行完畢釋放後5 年內，復有連續施用第一級
    毒品犯行經法院判處罪刑後，進而再為本案施用第一級毒品
    之事證明確，已非毒品危害防制條例第20、23條所定之「初
    犯」或「5 年後再犯」情形（最高法院95年度第7 次刑事庭
    會議紀錄參照），自應依法論科。
三、核被告甲○○所為，係犯毒品危害防制條例第10條第1 項之
    施用第一級毒品罪。被告為施用海洛因而持有海洛因之行為
    ，係其施用第一級毒品犯行之當然結果，不另論罪。查被告
    前有如事實欄一所載刑案前科及徒刑執行情形，有前開臺灣
    高等法院被告前案紀錄表在卷足徵，其於有期徒刑執行完畢
    5 年內故意再犯本案有期徒刑以上之罪，依刑法第47條第1
    項規定成立累犯，並應加重其刑。爰審酌被告前已有因施用
    第一級毒品經法院判處罪刑之前科紀錄，竟猶不思尋求正當
    之身心發展，再施用足以導致精神異常，甚至造成生命危險
    之海洛因，戕害一己之身心健康，對社會治安可能之危害程
    度非微，惟其於犯後尚知坦認犯行等一切情狀，量處如主文
    所示之刑，以資懲儆。
據上論斷，應依刑事訴訟法第273 條之1 第1 項、第299 條第1
項前段，毒品危害防制條例第10條第1 項，刑法第11條前段、第
47條第1 項，判決如主文。
本案經檢察官陳豐年到庭執行職務。
中    華    民    國    97    年    12    月    17    日
                  刑事第十九庭  法  官  張 兆 光
上列正本證明與原本無異。
如不服本判決，應於判決送達後10日內敘明上訴理由，向本院提
出上訴狀 (應附繕本) ，上訴於臺灣高等法院。其未敘述上訴理
由者，應於上訴期間屆滿後20日內向本院補提理由書「切勿逕送
上級法院」。
                                書記官  曹 秋 冬
中    華    民    國    97    年    12    月    17    日
附錄本案論罪科刑法條：
毒品危害防制條例第10條第1 項
施用第一級毒品者，處6 月以上5 年以下有期徒刑。


司法院資訊處製作；財團法人民間司法改革基金會備份。
